臺灣士林地方法院刑事判決　　　　　　　 93年度易字第703號
　公　訴　人　臺灣士林地方法院檢察署檢察官
　被　　　告　甲○○
上列被告因業務侵占案件，經檢察官提起公訴（91年度偵字第10
138 號），被告於準備程序就被訴事實為認罪答辯，經合議庭裁
定改由受命法官獨任進行簡式審判程序，判決如左：
    主  文
甲○○連續意圖為自己不法之所有，而侵占對於業務上所持有之
物，處有期徒刑壹年貳月。緩刑肆年。
    事  實
一、甲○○自民國90年3 月5 日起至91年3 月11日止，擔任臺南
    汽車貨運股份有限公司（嗣93年12月21日與中連貨運股份有
    限公司合併，其存續公司為中連貨運公司，以下簡稱：台南
    貨運公司）士林營業所主任，掌管士林營業所之各項收支業
    務，為從事業務之人，竟基於意圖為自己不法所有之概括犯
    意，自90年3 月5 日起至91年3 月8 日止，連續將台南貨運
    公司客戶繳付之運費（寄貨人付款之運費）現金新臺幣（下
    同）496,308 元、90年10月份至12月份之到付款（收貨人應
    付之運費）33,835元及公司交付之90年9 月份至12月份之應
    付電費21,798元，總計551,941 元予以侵占入己，花用殆盡
    。嗣經甲○○於91年3 月8 日調職交接時，僅將收取之支票
    款項348,025 元返還公司，並於同年月12日立據陳情書一紙
    ，向台南貨運公司坦承私自挪用上揭款項後，始悉上情。
二、案經台南貨運股份有限公司訴由臺北市政府警察局士林分局
    報告台灣士林地方法院檢察署檢察官偵查起訴，被告於準備
    程序就被訴事實為認罪答辯，經合議庭裁定改由受命法官獨
    任進行簡式審判程序。
    理  由
一、右揭事實，除據被告甲○○於本院審理時坦承不諱，互核且
    與證人乙○○於偵、審時所指述相符，且有下列證據可資佐
    證：
  (1)被告甲○○於79年12月1 日任職於臺南貨運公司，於90年3
    月5 日改任為士林營業所主任，後於91年3 月11日調動為總
    公司辦事員，並於91年3 月18日因連續曠職3 天而遭免職等
    情，有臺南貨運公司80年1 月3 日員工任用通知單、90年4
    月2 日、91年4 月11日員工調動、改敘通知單及91年4 月11
    日免職通知單各1 紙（臺灣士林地方法院檢察署91年度偵字
    第10138 號卷＜以下簡稱：10138 號卷＞第25頁至第28頁參
    照）在卷可稽。
  (2)又被告自90年3 月5 日起至91年3 月11日止擔任士林營業所
    主任期間，將每日現金收入登載於日報表、入金表，累積收
    取運費現金計496,308 元均未繳回公司，有臺南貨運公司士
    林營業所90年3 月至91年3 月間之日報表、入金表計13本（
    10138 號卷第57頁至第85頁參照）及91年3 月8 日移交之士
    林營業所餘額表（10138 號卷第16頁參照）等附卷足憑。
  (3)又被告未將請領之90年9 月份至12月份之電費繳付出租人等
    節，則有臺南貨運公司91年1 月28日、2 月27日送款明細表
    及士林營業所91年1 月25日、2 月25日之日報表（10138 號
    卷第20頁至第23頁參照）、士林營業所出租人連土沙立據之
    未收受91年9 月至12月份電費切結書（10138 號卷第24頁參
    照）、被告90年12月5 日、2 月1 日請領電費請求傳真（
    10138 號卷第19頁參照）各一份在卷可查。
  (4)至被告自91年10月起至同年12月止，向客戶收取之到付款計
    有35,754元，扣除昕承公司未支付之1,919 元後，尚有33,8
    35元未繳回公司等情，有臺南貨運公司90年10月至同年12月
    間應收到付款清單及昕承公司尚未繳付之清單（10138 號卷
    第169 頁至第177 頁參照）各一份在卷可查。此部分告訴人
    雖未提供收貨人繳款之簽收單據以證被告確實收受上開到付
    款之款項，惟依證人乙○○到庭結證稱：運費有分二種，到
    付款就是指向收件人收款，公司會在每個月月底發出通知，
    是一張整個月到付款總金額，待隔月營業所要把全部金額繳
    回公司，如果有問題，例如收不到款項，或是沒有向客戶收
    款等情形，營業所負責人應該向公司照會。3 月8 日回公司
    時，渠等與被告核對侵占之款項，被告表示確實有侵占該金
    額，公司規定是到月底的時候，沒有繳回公司之款項應該向
    公司報備，被告就這些金額沒有提出照會單。到付款有公司
    之傳票，裡面就有記載寄件人、寄件數量及是否為到付款代
    號，這是在送貨時就已經存在，被告可以知道哪筆是到付款
    等語（本院93年12月10日審判筆錄，第9 頁至第10頁參照）
    甚詳，衡情被告擔任士林營業所主任有一年餘，理應就其未
    向客戶收款或收不到款項時，即應向公司提出照會單等規定
    知之熟稔，且被告除90年9 月份至12月份外，其餘期間均已
    依上開規定處理到付款繳交事宜，被告90年9 月份至12月份
    既未向公司提出照會單，堪認確已如數收取上開到付款之款
    項至明。
  (5)此外，並有被告91年3 月12日立據之陳情書（10138 號卷第
    17頁參照）一紙在卷可佐。
  (6)綜上，足認被告自白與事實相符，可以採信，本件事證明確
    ，被告犯行堪以認定。
二、查被告甲○○自90年3月5日起至91年3 月11日止，擔任臺南
    貨運公司士林營業所主任，掌管士林營業所之各項收支業務
    ，因執行業務對於經手財物具持有關係，為從事業務之人，
    其將業務上客戶繳付之運費、到付款及應付電費等侵占入己
    ，核其所為，係犯刑法第336 條第2 項之業務侵占罪。被告
    前後多次犯行，時間緊接，所犯構成要件相同，係基於概括
    犯意為之，為連續犯，應論以一罪並加重其刑。爰審酌被告
    前無犯罪之前科紀錄，素行尚佳，有台灣高等法院被告全國
    前案紀錄表一紙在卷可稽，其犯罪之動機、手段、侵占款項
    共計551,941 元，犯罪後業已坦承犯行，並與告訴人達成和
    解，有和解書借據一紙附於本院卷可查等一切情狀，量處如
    主文所示之刑，以資儆懲。再被告前無犯罪之前科紀錄，俱
    如前述，雖尚未完全賠償告訴人所受之損害，然亦就和解款
    項25萬元提出第三人張順徽所有房地設定第2 順位之抵押權
    以供擔保，非無給付誠意，僅因一時經濟欠佳，致未能立時
    填補告訴人所受損害等情，認被告經此偵、審之教訓，當知
    所警惕，信無再犯之虞，因認前開所宣告之刑以暫不執行為
    當，爰併宣告緩刑肆年，用啟自新。
據上論斷，應依刑事訴訟法第273 條之1 第1 項、第299 條第1
項前段，刑法第56條、第336 條第2 項、第74條第1 款，罰金罰
鍰提高標準條例第1 條前段，判決如主文。
本案經檢察官王巧玲到庭執行職務。
中　  華　　民　　國　　94　　年　　1　　月　   21  　日
                  臺灣士林地方法院刑事第六庭
　　                        法  官  許辰舟
以上正本證明與原本無異。
如不服本判決，應於判決送達後10日內，向本院提出上訴狀。
                            書記官  洪忠改
中　  華　　民　　國　　94　　年　　1　　月　   21  　日
